【裁判字號】    98,消債更,983
【裁判日期】    980826
【裁判案由】    聲請更生程序
【裁判全文】
臺灣高雄地方法院民事裁定           98年度消債更字第983號
聲  請  人  甲○○
代  理  人  周君強律師
上列當事人因消費者債務清理事件聲請更生，本院裁定如下：
    主  文
聲請人甲○○自民國九十八年八月二十六日下午四時起開始更生
程序。
命司法事務官進行本件更生程序。
    理  由
一、聲請意旨略以：聲請人前曾依金融主管機關協調成立之中華
    民國銀行公會會員辦理消費金融案件無擔保債務協商機制，
    與債權人達成分期還款協議，同意自民國95年7 月起、分96
    期、利率8%、每月繳納新台幣（下同）17,805元方式償還欠
    款。伊雖於繳納2 期後逕予毀諾，但於95年12月起分別向大
    眾銀行、中國信託銀行、國泰世華銀行及聯邦商業銀行等無
    擔保債務債權人請求協商，伊亦據與各銀行之協議內容按月
    還款，然前開銀行中，僅聯邦商業銀行無意願與之協商，並
    且已逕向法院聲請拍賣伊名下之房屋。伊每月薪資3 萬元，
    除本身必要性支出外，尚需扶養2 名未成年子女，又伊之無
    擔保或無優先權之債務總額未逾1,200 萬元，復未經法院裁
    定開始清算程序或宣告破產，爰向本院聲請更生等語。
二、按債務人不能清償債務或有不能清償之虞者，得依本條例所
    定更生程序，清理其債務；債務人無擔保或無優先權之債務
    總額未逾1,200 萬元者，於法院裁定開始清算程序或宣告破
    產前，得向法院聲請更生；法院開始更生程序之裁定，應載
    明其年、月、日、時，並即時發生效力；法院裁定開始更生
    或清算程序後，得命司法事務官進行更生或清算程序，必要
    時得選任律師、會計師或其他適當之自然人或法人一人為監
    督人或管理人，消費者債務清理條例第3 條、第42條第1 項
    、第45條第1 項、第16條第1 項分別定有明文。
三、經查：
（一）聲請人就其主張上開債務之事實，而向本院聲請更生等情
      ，已提出財產收入狀況說明書、債權人清冊、前置協商退
      件通知函、分別與各家銀行協商之協議書暨還款單據、財
      產歸屬資料清單、96-97 年度綜合所得稅各類所得資料清
      單、財團法人金融聯合徵信中心當事人綜合信用報告、收
      入切結書及國泰世華商業銀行函覆本院之民事陳述意見狀
      等資料在卷可考，經核大致相符，堪信為真實。
（二）倘依聲請人毀諾之月收入34,000元為準，扣除行政院主計
      處頒訂95年最低生活費高雄市每人10,072元之最低生活費
      標準後及扶養費用9,000 元後，僅剩餘14,928元，顯見聲
      請人已無力負擔上開17,805元協商金額，又上開協商條件
      於協商時並未考量聲請人每月收入及必要支出費用，聲請
      人在面對95年度銀行啟動協商機制之情況下，為爭取債務
      一制性解決暨分期零或低利率之清償機會，方接受協商條
      件，然協商時既未適度考量聲請人收入及基本生活費用維
      持情況，所為之協商金額又過高，致聲請人事後無法繼續
      履約，難認聲請人具有可歸責事由；此外，聲請人於毀諾
      仍積極與各債權銀行再行協商，並且亦遵期還款，足認伊
      已具備最大還款誠意，再者，聲請人所有座落於高雄市○
      ○區○○街16號5 樓之不動產倘未能順利拍賣，則依聲請
      人目前每月3 萬元之薪資，扣除行政院主計處頒訂98年最
      低生活費高雄市每人11,309元之最低生活費標準後及扶養
      費用9,000 元後，僅剩餘9,891 元，復以該可支配餘額清
      償伊現負總債務2,792,995 元，約需23年左右（計算式:
      【2,792,995 ÷9,891 】÷12個月≒23年），應予認定聲
      請人主張其有不能清償債務或不能清償之虞之情形，堪信
      為真實。從而，聲請人依法聲請更生，足認並無不合。
四、綜上所述，本件聲請人有無法清償債務共2,792,995元，並未
    逾1,200萬元債務之情事，且其未經法院裁定開始清算程序或
    宣告破產，業經本院查明在案，有查詢表、前案紀錄表各1份
    附卷可按，是聲請人聲請更生，並無不合，應予准許，爰裁
    定如主文第1 項所示。並依上開規定命司法事務官進行本件
    更生程序，爰裁定如主文第2項所示。
五、依消費者債務清理條例第11條第1 項、第45條第1 項、第16
    條第1 項，裁定如主文。
中    華    民    國    98    年    8     月    26    日
                 民事鳳山分庭    法    官  林意芳
上為正本係照原本作成。
本件不得抗告。
本裁定已於98年8月26日下午4時公告。
中    華    民    國    98    年    8     月    26    日
                                 書 記 官  陸艷娣


司法院資訊處製作；財團法人民間司法改革基金會備份。
